ACORDAO-COMPLETO-2392301

ACÓRDÃO 4998/2020 ATA 12/2020 - PRIMEIRA CÂMARA

VISTOS, relatados e discutidos estes autos que tratam de tomada de contas especial instaurada pela Secretaria Especial de Cultura - Ministério da Cidadania, tendo em vista a omissão no dever de prestar contas dos recursos obtidos pelo Sr. Paulo Mendonça Monte, em face do Projeto Pronac 15-4579, designado "Uma Viagem pelo Folclore Brasileiro", que tinha o objetivo de contribuir com a promoção cultural e o desenvolvimento humano dos alunos de 50 escolas públicas do interior de São Paulo,
ACORDAM os Ministros do Tribunal de Contas da União, reunidos em sessão da Primeira Câmara, diante das razões expostas pelo Relator, em:
9.1. com fulcro nos arts. 1º, inciso I; 16, inciso III, alínea "a"; 19 e 23, inciso III, todos da Lei 8.443/1992, julgar irregulares as contas do Sr. Paulo Mendonça Monte;
9.2. condenar o responsável ao pagamento da quantia a seguir especificada, com a incidência dos devidos encargos legais, calculados a partir da data correspondente até o efetivo recolhimento, na forma da legislação em vigor:
	Valor Original (R$) 
	Data 

	146.800,00
	18/12/2015

9.3. fixar o prazo de 15 (quinze) dias, a contar da data da notificação, para que o responsável comprove, perante o Tribunal, o recolhimento da referida quantia aos cofres do Fundo Nacional de Cultura, atualizada monetariamente e acrescida dos juros de mora, nos termos do art. 23, inciso III, alínea "a", da Lei 8.443/1992 c/c o art. 214, inciso III, alínea "a", do Regimento Interno do TCU (RI/TCU) ;
9.4. aplicar ao Sr. Paulo Mendonça Monte a multa de R$ 17.000,00, com fulcro no art. 57 da Lei 8.443/1992;¿
9.5. fixar o prazo de 15 (quinze) dias, a contar da data da notificação, para que o responsável comprove, perante o Tribunal, o recolhimento da referida quantia aos cofres do Tesouro Nacional, atualizada monetariamente desde a data do presente acórdão até a do efetivo recolhimento, se for paga após o vencimento, nos termos do art. 23, inciso III, alínea "a", da Lei 8.443/1992 c/c o art. 214, inciso III, alínea "a", do Regimento Interno do TCU (RI/TCU) ;
9.6. autorizar a cobrança judicial das dívidas, caso não atendidas as notificações, nos termos do art. 28, inciso II, da Lei 8.443/1992;
9.7. autorizar, desde já, caso venha a ser solicitado, o parcelamento das dívidas em até 36 (trinta e seis) parcelas mensais, nos termos do art. 217 do RI/TCU, com a incidência sobre cada parcela dos devidos encargos legais até o efetivo pagamento, esclarecendo que a falta de pagamento de qualquer parcela importará no vencimento antecipado do saldo devedor (§ 2º do art. 217 do RI/TCU) ;
9.8. dar ciência desta decisão ao responsável e à Secretaria Especial de Cultura; e
9.9. encaminhar cópia desta deliberação ao Procurador-Chefe da Procuradoria da República no Estado de São Paulo, nos termos do art. 16, § 3º, da Lei 8.443/1992 c/c o art. 209, § 7º, do Regimento Interno do TCU, para adoção das medidas que entender cabíveis.

Tomada de contas especial instaurada pela Secretaria Especial de Cultura - Ministério da Cidadania, tendo em vista a omissão no dever de prestar contas dos recursos obtidos pelo Sr. Paulo Mendonça Monte, em face do Projeto Pronac 15-4579. Análise da resposta da citação e da audiência.

Primeira Câmara

Secretaria Especial de Cultura.

3. Responsável: Paulo Mendonca Monte (XXX.036.128-XX).

13.1. Ministros presentes: Walton Alencar Rodrigues (Presidente), Benjamin Zymler (Relator), Bruno Dantas e Vital do Rêgo.
13.2. Ministro-Substituto presente: Weder de Oliveira.

BENJAMIN ZYMLER

Cuidam os autos de tomada de contas especial instaurada pela Secretaria Especial de Cultura - Ministério da Cidadania, tendo em vista a omissão no dever de prestar contas dos recursos obtidos pelo Sr. Paulo Mendonça Monte, em face do Projeto Pronac 15-4579, designado "Uma Viagem pelo Folclore Brasileiro", que tinha o objetivo de contribuir com a promoção cultural e o desenvolvimento humano dos alunos de 50 escolas públicas do interior de São Paulo (Peça 1, p. 1-7) .
2.	Para a consecução da avença, o então denominado Ministério da Cultura (MinC) autorizou a captação da quantia de R$ 147.180,00, no período inicial de 23/10/2015 a 31/12/2015. Deste total, foram captados pelo proponente R$ 146.800,00 em 18/12/2015, correspondentes a 99,74% do montante autorizado, conforme o recibo de captação acostado à peça 6, p. 1.
3.	Transcorrido o prazo para a execução do projeto e apresentação das contas, o órgão instaurador diligenciou e notificou devidamente a responsável acerca da omissão no dever legal de prestar contas dos recursos recebidos, requerendo a devolução dos valores ou a adoção das providências devidas.
4.	Diante do insucesso das medidas administrativas preliminares, o MinC instaurou a presente tomada de contas especial e, ao final, concluiu pela irregularidade das contas do Sr. Paulo Mendonça Monte, imputando-lhe a responsabilidade pelo prejuízo de R$ 146.800,00.
5.	Submetidos os autos a esta Corte de Contas, autorizei a realização das seguintes medidas processuais:
5.1.	Citação: em razão da "não comprovação da boa e regular aplicação dos recursos recebidos por força do Pronac 15-4579, em virtude da impugnação total das despesas, no valor de R$ 146.800,00, em razão da omissão no dever de prestar contas, cujo prazo expirou em 6/1/2017"; 
5.1.1.	Valor original do débito e data:
 
	DATA DA OCORRÊNCIA 
	VALOR ORIGINAL (R$) 

	18/12/2015
	146.800,00

5.2.	Audiência: haja vista o "não cumprimento do prazo estipulado para a prestação de contas dos recursos recebidos por meio do Pronac 15-4579, expirado em 6/1/2017".
6.	Transcorrido o prazo da notificação, sem qualquer resposta da proponente, a Secex-TCE deu seguimento ao processo na forma da instrução transcrita parcialmente a seguir:
"11.	Preliminarmente, cumpre tecer breves considerações sobre a forma como são realizadas as comunicações processuais no TCU. A esse respeito, destacam-se o art. 179, do Regimento Interno do TCU (Resolução 155, de 4/12/2002) e o art. 4º, inciso III, § 1º, da Resolução TCU 170, de 30 de junho de 2004, in verbis:
Art. 179. A citação, a audiência ou a notificação, bem como a comunicação de diligência, farse-ão:
I - mediante ciência da parte, efetivada por servidor designado, por meio eletrônico, fac-símile, telegrama ou qualquer outra forma, desde que fique confirmada inequivocamente a entrega da comunicação ao destinatário;
II - mediante carta registrada, com aviso de recebimento que comprove a entrega no endereço do destinatário;
III - por edital publicado no Diário Oficial da União, quando o seu destinatário não for localizado;
 (...) 
Art. 3º As comunicações serão dirigidas ao responsável, ou ao interessado, ou ao dirigente de órgão ou entidade, ou ao representante legal ou ao procurador constituído nos autos, com poderes expressos no mandato para esse fim, por meio de:
I - correio eletrônico, fac-símile ou telegrama;
II - servidor designado;
III - carta registrada, com aviso de recebimento;
IV - edital publicado no Diário Oficial da União, quando o seu destinatário não for localizado, nas hipóteses em que seja necessário o exercício de defesa".
Art. 4º. Consideram-se entregues as comunicações:
I - efetivadas conforme disposto nos incisos I e II do artigo anterior, mediante confirmação da ciência do destinatário;
II - realizadas na forma prevista no inciso III do artigo anterior, com o retorno do aviso de recebimento, entregue comprovadamente no endereço do destinatário;
III - na data de publicação do edital no Diário Oficial da União, quando realizadas na forma prevista no inciso IV do artigo anterior.
§ 1º O endereço do destinatário deverá ser previamente confirmado mediante consulta aos sistemas disponíveis ao Tribunal ou a outros meios de informação, a qual deverá ser juntada ao respectivo processo.
 (...) 
12.	Bem se vê, portanto, que a validade da citação via postal não depende de que o aviso de recebimento seja assinado pelo próprio destinatário da comunicação, o que dispensa, no caso em tela, a entrega do AR em "mãos próprias". A exigência da norma é no sentido de o Tribunal verificar se a correspondência foi entregue no endereço correto, residindo aqui a necessidade de certeza inequívoca. 
13.	Não é outra a orientação da jurisprudência do TCU, conforme se verifica dos julgados a seguir transcritos:
São válidas as comunicações processuais entregues, mediante carta registrada, no endereço correto do responsável, não havendo necessidade de que o recebimento seja feito por ele próprio (Acórdão 3648/2013-TCU-Segunda Câmara, Relator Ministro JOSÉ JORGE) ;
É prescindível a entrega pessoal das comunicações pelo TCU, razão pela qual não há necessidade de que o aviso de recebimento seja assinado pelo próprio destinatário. Entregandose a correspondência no endereço correto do destinatário, presume-se o recebimento da citação. (Acórdão 1019/2008-TCU-Plenário, Relator Ministro BENJAMIN ZYMLER) ;
As comunicações do TCU, inclusive as citações, deverão ser realizadas mediante Aviso de Recebimento - AR, via Empresa Brasileira de Correios e Telégrafos, bastando para sua validade que se demonstre que a correspondência foi entregue no endereço correto. (Acórdão 1526/2007-TCU-Plenário, Relator Ministro AROLDO CEDRAZ) .
14.	A validade do critério de comunicação processual do TCU foi referendada pelo Supremo Tribunal Federal, nos termos do julgamento do MS-AgR 25.816/DF, por meio do qual se afirmou a desnecessidade da ciência pessoal do interessado, entendendo-se suficiente a comprovação da entrega do "AR" no endereço do destinatário:
EMENTA: AGRAVO REGIMENTAL. MANDADO DE SEGURANÇA. DESNECESSIDADE DE INTIMAÇÃO PESSOAL DAS DECISÕES DO TRIBUNAL DE CONTAS DA UNIÃO. ART. 179 DO REGIMENTO INTERNO DO TCU. INTIMAÇÃO DO ATO IMPUGNADO POR CARTA REGISTRADA, INICIADO O PRAZO DO ART. 18 DA LEI nº 1.533/51 DA DATA CONSTANTE DO AVISO DE RECEBIMENTO. DECADÊNCIA RECONHECIDA. AGRAVO IMPROVIDO.
O envio de carta registrada com aviso de recebimento está expressamente enumerado entre os meios de comunicação de que dispõe o Tribunal de Contas da União para proceder às suas intimações.
O inciso II do art. 179 do Regimento Interno do TCU é claro ao exigir apenas a comprovação da entrega no endereço do destinatário, bastando o aviso de recebimento simples.
15.	No caso em exame, efetuou-se a citação do Sr. Paulo Mendonça Monte, no endereço proveniente de pesquisa realizada pelo TCU em seus sistemas corporativos (peça 35) , obtendo endereço coincidente com a base de dados da Receita Federal (peça 39) . A entrega do ofício citatório nesse endereço ficou devidamente comprovada no AR acostado aos autos (peça 37) .
Da revelia
16.	Nos processos do TCU, a revelia não leva à presunção de que sejam verdadeiras todas as imputações levantadas contra os responsáveis, diferentemente do que ocorre no processo civil, em que a revelia do réu opera a presunção da verdade dos fatos narrados pelo autor. Dessa forma, a avaliação da responsabilidade do agente não pode prescindir da prova existente no processo ou para ele carreada. 
17.	Ao não apresentar sua defesa, o responsável deixou de produzir prova da regular aplicação dos recursos sob sua responsabilidade, em afronta às normas que impõem aos gestores públicos a obrigação legal de, sempre que demandados pelos órgãos de controle, apresentar os documentos que demonstrem a correta utilização das verbas públicas, a exemplo do contido no art. 93 do Decreto-Lei 200/67: "Quem quer que utilize dinheiros públicos terá de justificar seu bom e regular emprego na conformidade das leis, regulamentos e normas emanadas das autoridades administrativas competentes." 
18.	Ademais, não foi atendida a audiência realizada junto ao Sr. Paulo Mendonça Monte acerca da perda de prazo para apresentação da prestação final de contas, expirado em 6/1/2017, também remanescendo injustificada essa ocorrência.
19.	Não obstante a revelia configurada neste processo, e em prestígio ao princípio da verdade real que informa os processos no TCU, foram os autos novamente compulsados, não se identificando qualquer elemento que pudesse alterar as conclusões que fundamentaram as citações realizadas.
20.	No caso em exame, não ocorreu a prescrição da pretensão punitiva do TCU, na forma do Acórdão 1441/2016-TCU-Plenário, uma vez que a captação dos recursos teve início em 23/10/2015, e o ato que determinou a citação dos responsáveis ocorreu em 28/3/2019 (peça 34) .
21.	Por outro lado, em se tratando de processo em que a parte interessada não se manifestou acerca das irregularidades imputadas, não há elementos para que se possa efetivamente aferir e reconhecer a ocorrência de boa-fé na conduta do responsávels, podendo este Tribunal, desde logo, proferir o julgamento de mérito pela irregularidade das contas, nos termos dos §§ 2º e 6º do art. 202 do Regimento Interno do TCU.
22.	Dessa forma, o Sr. Paulo Mendonça Monte deve ser considerado revel, nos termos do art. 12, §3º, da Lei 8.443/1992, devendo suas contas ser julgadas irregulares, com a condenação ao pagamento do débito apurado nos autos, além da aplicação das multas previstas no art. 57, em razão do débito, e a prevista no art. 58, inciso I, ambas da mesma lei, pela ausência de justificativa para a não apresentação das contas no prazo devido.
23.	Quanto à possibilidade de aplicação cumulativa das multas dos arts. 57 e 58, inciso I, da Lei 8.443/92, o TCU reconhece que existe relação de subordinação entre as condutas de "não comprovação da aplicação dos recursos" e de "omissão na prestação de contas", sendo a primeira consequência da segunda, o que enseja, na verificação das duas irregularidades, a aplicação da multa do art. 57, com o afastamento da multa do art. 58, inciso I, em atenção ao princípio da absorção (Acórdão 9579/2015-TCU-Segunda Câmara, Relator Vital do Rêgo; Acórdão 2469/2019-TCU-Primeira Câmara, Relator Augusto Sherman) .
24.	Conforme leciona Cezar Bitencourt (Tratado de Direito Penal: parte geral - 8 Ed. - São Paulo: Saraiva, 2003. Pg.565) , na absorção, " (...) a pena do delito mais grave absorve a pena do delito menos grave, que deve ser desprezada". No caso concreto, a "omissão no dever de prestar contas", embora seja uma irregularidade autônoma, funciona como fase ou meio para a consecução da "não comprovação da aplicação dos recursos", havendo clara relação de interdependência entre essas condutas. Dessa forma, recaindo a duas ocorrências num mesmo gestor, deve prevalecer a pena do delito mais grave, qual seja, a multa do art. 57 da Lei 8.443/92.
CONCLUSÃO
23.	Em face da revelia do Sr. Paulo Mendonça Monte, e inexistindo nos autos elementos que permitam concluir pela ocorrência de boa-fé ou de outros excludentes de culpabilidade do responsável, propõe-se que suas contas sejam julgadas irregulares, com a condenação ao pagamento do débito apurado nos autos, além das multas acima mencionadas (itens 22-24) , conforme a proposta de encaminhamento a seguir formulada.
PROPOSTA DE ENCAMINHAMENTO
24.	Diante do exposto, submetem-se os autos à consideração superior, propondo ao Tribunal:
	a) considerar revel o Sr. Paulo Mendonça Monte (CPF: XXX.036.128-XX) , com fundamento no § 3º, art. 12, Lei 8.443/1992;
	b) com fundamento nos arts. 1º, inciso I; 16, inciso III, alínea "a"; 19 e 23, inciso III, todos da Lei 8.443/1992, e nos arts. 1º, inciso I; 209, inciso I; 210 e 214, inciso III, do Regimento Interno TCU, julgar irregulares as contas do Sr. Paulo Mendonça Monte (CPF: XXX.036.128-XX) , e condená-lo ao pagamento da quantia a seguir especificada, com a fixação do prazo de quinze dias, a contar da notificação, para comprovar, perante o Tribunal (art. 214, inciso III, alínea "a", do Regimento Interno) , o recolhimento da dívida aos cofres do Fundo Nacional de Cultura, atualizada monetariamente e acrescida dos juros de mora, calculados a partir das datas indicadas, até a data do efetivo recolhimento, na forma prevista na legislação em vigor:
	Valor (R$) 
	Data

	146.800,00
	18/12/2015

*Valor do débito atualizado ate 4/12/2019: R$  (peça 40) 
	c) aplicar ao Sr. Paulo Mendonça Monte (CPF: XXX.036.128-XX) a multa prevista no art. 57 da Lei 8.433/1992, fixando-lhe o prazo de quinze dias, a contar da notificação, para comprovar, perante o Tribunal (art. 214, inciso III, alínea "a", do Regimento Interno) , o recolhimento das dívidas aos cofres do Tesouro Nacional, atualizadas monetariamente desde a data do acórdão que vier a ser proferido até a do efetivo recolhimento, se forem pagas após o vencimento, na forma da legislação em vigor;
	d) autorizar, desde logo, nos termos do art. 28, inciso II, da Lei 8.443/1992, a cobrança judicial das dívidas caso não atendidas as notificações;
	e) autorizar o pagamento da dívida em até 36 parcelas mensais e consecutivas, nos termos do art. 26 da Lei 8.443/1992 e do art. 217 do Regimento Interno, fixando-lhe o prazo de quinze dias, a contar do recebimento da notificação, para comprovar perante o Tribunal o recolhimento da primeira parcela, e de trinta dias, a contar da parcela anterior, para comprovar o recolhimento das demais parcelas, devendo incidir sobre cada valor mensal, atualizado monetariamente, os juros de mora devidos, na forma prevista na legislação em vigor;
	f) alertar ao responsável que a falta de comprovação do recolhimento de qualquer parcela importará no vencimento antecipado do saldo devedor, nos termos do § 2º do art. 217 do Regimento Interno deste Tribunal;
	g) informar ao responsável Sr. Paulo Mendonça Monte (CPF: XXX.036.128-XX) que, caso se demonstre, por via recursal, a correta aplicação dos recursos, mas não se justifique a omissão da prestação de contas, o débito poderá ser afastado, permanecendo a irregularidade das contas, e dando-se ensejo à aplicação da multa prevista no art. 58, inciso I, da Lei 8.443/1992.
	h) enviar cópia do Acórdão que vier a ser proferido à Secretaria Especial de Cultura, do Ministério do Turismo (Decreto 10.107, de 6/11/2019) , e ao responsável, para ciência, informando que a deliberação, acompanhada do Relatório e Voto que a fundamentarem, estará disponível para consulta no endereço www.tcu.gov.br/acordaos, além de esclarecer que, caso requerido, o TCU poderá fornecer as correspondentes cópias, em mídia impressa, aos interessados e ao responsável arrolado nestes autos;
	i) encaminhar cópia da deliberação, bem como do relatório e do voto que a fundamentarem, ao Procurador-Chefe da Procuradoria da República no Estado de São Paulo, nos termos do § 3º do art. 16 da Lei 8.443/1992 c/c o § 7º do art. 209 do Regimento Interno do TCU, para adoção das medidas que entender cabíveis.
7.	O corpo diretivo da unidade técnica e o Ministério Público junto ao TCU aquiesceram ao aludido encaminhamento.
	É o relatório.

não há

Procurador Rodrigo Medeiros de Lima.

TOMADA DE CONTAS ESPECIAL. PROJETO CULTURAL. OMISSÃO NO DEVER DE PRESTAR CONTAS. REVELIA. ELEMENTOS CONSTANTES DOS AUTOS INCAPAZES DE DEMONSTRAR A CORRETA EXECUÇÃO DOS RECURSOS CAPTADOS. CONTAS IRREGULARES COM IMPUTAÇÃO DE DÉBITO E MULTA.

TOMADA DE CONTAS ESPECIAL (TCE)

Secretaria de Controle Externo de Tomada de Contas Especial (Secex-TCE).

Cuidam os autos de tomada de contas especial instaurada pela Secretaria Especial de Cultura - Ministério da Cidadania, tendo em vista a omissão no dever de prestar contas dos recursos obtidos pelo Sr. Paulo Mendonça Monte, em face do Projeto Pronac 15-4579, designado "Uma Viagem pelo Folclore Brasileiro", que tinha o objetivo de contribuir com a promoção cultural e o desenvolvimento humano dos alunos de 50 escolas públicas do interior de São Paulo (Peça 1, p. 1-7) .
2.	Para a consecução da avença, o então denominado Ministério da Cultura (MinC) autorizou a captação da quantia de R$ 147.180,00, no período inicial de 23/10/2015 a 31/12/2015. Desse total, foram captados pelo proponente R$ 146.800,00 em 18/12/2015, correspondentes a 99,74% do montante autorizado, conforme o recibo de captação acostada à peça 6, p. 1.
3.	Transcorrido o prazo para a execução do projeto e apresentação das contas, o órgão instaurador diligenciou e notificou devidamente a responsável acerca da omissão no dever legal de prestar contas dos recursos recebidos, requerendo a devolução dos valores ou a adoção das providências devidas.
4.	Diante do insucesso das medidas administrativas preliminares, o MinC instaurou a presente tomada de contas especial e, ao final, concluiu pela irregularidade das contas do Sr. Paulo Mendonça Monte, imputando-lhe a responsabilidade pelo prejuízo de R$ 146.800,00.
5.	Submetidos os autos a esta Corte de Contas, autorizei a realização das seguintes medidas processuais:
5.1.	Citação: em razão da "não comprovação da boa e regular aplicação dos recursos recebidos por força do Pronac 15-4579, em virtude da impugnação total das despesas, no valor de R$ 146.800,00, em razão da omissão no dever de prestar contas, cujo prazo expirou em 6/1/2017"; 
5.1.1.	Valor original do débito e data:
 
	DATA DA OCORRÊNCIA
	VALOR ORIGINAL R$

	18/12/2015
	146.800,00

5.2.	Audiência: haja vista o "não cumprimento do prazo estipulado para a prestação de contas dos recursos recebidos por meio do Pronac 15-4579, expirado em 6/1/2017".
6. 	Cumpridas as medidas processuais com a regular notificação do responsável, ele se manteve silente. Com isso, a Secex-TCE deu seguimento ao feito e, diante da não-comprovação da boa e regular aplicação dos recursos transferidos, propôs julgar irregulares as contas do Sr. Paulo Mendonça Monte, com imputação de débito e da multa do art. 57 da Lei 8.443/1992.
7. 	O Ministério Público junto ao TCU aquiesceu à aludida proposta.
8. 	Feito esse breve resumo, passo a decidir.
9. 	Em face da ausência de qualquer manifestação do responsável e da regularidade de suas notificações, cumpre considerá-lo revel, dando-se prosseguimento ao processo, nos termos do art. 12, § 3º, da Lei 8.443/1992.
10.	Conforme o art. 70, parágrafo único, da Constituição Federal, a obrigação de prestar contas atinge qualquer pessoa física ou jurídica, pública ou privada que utilize, arrecade, guarde, gerencie ou administre dinheiros, bens e valores públicos ou pelos quais a União responda, ou que, em nome desta, assuma obrigações de natureza pecuniária.
11. 	No presente caso, o Sr. Paulo Mendonça Monte recebeu autorização para captar R$ 147.180,00, com vistas à realização do Projeto Pronac 15-4579, posteriormente, captou R$ 146.800,00 e não enviou a documentação tendente a demonstrar o regular emprego dos recursos no propósito do projeto.
12. 	Sendo assim, não havendo elementos nos autos para comprovar a boa e regular aplicação da integralidade dos valores recebidos, acolho o encaminhamento proposto pela unidade técnica e corroborado pelo Parquet, no sentido de julgar irregulares as contas do Sr. Paulo Mendonça Monte, com a imputação do débito consignado em seu ofício de citação.
13. 	A meu ver, a atitude da proponente de não prestar contas dos recursos que lhe foram repassados, inclusive após seguidas notificações na fase interna e externa de um processo de tomada contas especial, configura omissão com elevado grau de negligência, apta a atrair a aplicação da multa do art. 57 da Lei 8.443/1992, por configurar culpa grave.
14.	Tendo em vista as circunstâncias relatadas, fixo o valor das sanções individuais em R$ 17.000,00, aproximadamente 10% do valor do débito atualizado.
15. 	Diante de todo o exposto, voto por que seja adotada a deliberação que ora submeto a este Colegiado.
TCU, Sala das Sessões Ministro Luciano Brandão Alves de Souza, em 28 de abril de 2020.
BENJAMIN ZYMLER 
Relator